Minutes et répertoires du notaire Aignan PICHON, 26 mai 1509 - 16 mars 1535 (étude VIII)
Archives nationales
Minutes et répertoires du notaire Aignan PICHON (étude VIII)
26 mai 1509 - 16 mars 1535
MC/ET/VIII/39 - MC/ET/VIII/52
Etude VIII; Pichon, Aignan
Archives nationales de France
Minutes et répertoires: la loi 2008-696 du 15 juillet 2008 relative aux archives a fixé à 75 ans à compter de la date de l'acte, ou à 25 ans à compter de la date du décès de l'intéressé si ce délai est plus bref, le délai de communication des minutes et répertoires des notaires; ce délai est porté à 100 ans à compter de la date de l'acte si le document se rapporte à un mineur (code du Patrimoine, articles L213-2, 4e d et 5e).
Autres documents de l'étude (dossiers de clients, comptabilité...): s'agissant d'archives privées, ces documents sont communicables selon les modalités fixées par le déposant ou le donateur.
Certains documents ne sont pas accessibles en raison de leur mauvais état de conservation.
Versement
Attention: ce notaire n'a pas laissé de répertoire pour son activité dans l'étude VIII
Accès aux instruments de recherche de tous les notaires de l’étude VIII
Archives de l'étude VIII
- Minutes de Aignan PICHON, 26 mai 1509 - 16 mars 1535; MC/ET/VIII/39 - MC/ET/VIII/52
  - Minutes. 1519 - 1520, MC/ET/VIII/39; Document détérioré.
    Informations concernant le classement:
    Le niveau inférieur de description, quand il existe, correspond aux minutes d'actes. Toutes les minutes ne sont pas forcément décrites une à une. Les descriptions de ces minutes sont plus ou moins détaillées.
  - Minutes. 1523, 7 avril - 1524, 14 avril, 7 avril 1523 - 14 avril 1524; MC/ET/VIII/40
    Informations complémentaires:
    Actes de Aignan Pichon.
    Roger Rochart signe aussi en premier.
    - Vente de 100 sols parisis de rente à Jean de Poncher, noble seigneur de Limours, à Denis Gassien (ou Gassion), licencié en lois, avocat au Châtelet., 9 mai 1523; MC/ET/VIII/40
      Origine de l'information:
      Collèges et université de Paris au XVIe siècle (env. 9000 actes), par Madeleine Jurgens, Pierre-Yves Louis, Agnès Masson et Xenia Pamfilova, v. 1950, 1985-1994 (fichier papier entièrement dématérialisé; voir contexte dans le Plan d’orientation général - Notaires de Paris, guides thématiques du Minutier).
      Date de révision: 2011
      Date de création de la notice: 2008
      acte de vente; Limours (Essonne); avocat
    - Hugues Bazannier, prêtre, curé de Valenton. Notoriété., 10 mai 1523; MC/ET/VIII/40
      Fichier dit 'général' XVIe siècle, supplément (env. 500 actes), par le personnel du Minutier, 1930-1999. (fichier papier entièrement dématérialisé; voir contexte dans le Plan d’orientation général - Notaires de Paris, guides thématiques du Minutier).
      Date de création de la notice: 2010
      notoriété; Valenton (Val-de-Marne); Bazannier, Hugues; prêtre; curé
    - Reconnaissance de dette (remboursement de prêt) par Christophe Hezonart, noble, licencié en (lois ?) époux de Jacquette Grossier, à Jean Grossier, noble, notaire et secrétaire du Roi (600 écus)., 1er juillet 1523; MC/ET/VIII/40
      obligation; notaire; secrétaire du roi (Ancien Régime)
    - Noble Etienne de Poncher, archevêque de Sens. Contrat de mariage entre Marie de Poncher, fille de feu Louis, seigneur de Maincy, trésorier de France, et Robine Le Gendre et Eustache Luillier, noble homme, seigneur de Saint-Mesmin d'Angerville...maître ordinaire à la Chambre des Comptes., 1er août 1523; MC/ET/VIII/40
      Collèges et université de Paris au XVIe siècle (env. 9000 actes), par Madeleine Jurgens, Pierre-Yves Louis, Agnès Masson et Xenia Pamfilova, v. 1950, 1985-1994. (fichier papier entièrement dématérialisé; voir contexte dans le Plan d’orientation général - Notaires de Paris, guides thématiques du Minutier).
      Date de révision: 2010
      Date de création de la notice: 2007
      contrat de mariage; Cardinal Bertrand (collège du); Le Gendre, Robine; Luillier, Eustache (14..?-15..); Poncher, Etienne de (1456?-1524); Poncher, Louis de (14..-1521); Poncher, Marie de; comptable; magistrat; évêque; trésorier de France (Ancien Régime)
    - Jean Léon, maître ès arts, étudiant en l'Université de Paris, prêtre, frère Alexis, prêtre, ordre de Saint-Augustin. Rente: titre nouvel sur une terre à Villeneuve près Ablon, dûe à Robert Le Bourrellier., 5 septembre 1523; MC/ET/VIII/40
      titre nouvel; Villeneuve-le-Roi (Val-de-Marne); étudiant; prêtre
    - Vente par Pierre de Canabouille, laboureur àVilliers-Adam (95) de bois, à noble Jean de Poncher, conseiller et général des finances du Roi., 4 octobre 1523; MC/ET/VIII/40
      acte de vente; Villiers-Adam (Val-d'Oise); Poncher, Jean de; Canabouille, Pierre de; agriculteur
    - Jean Allart, noble, huissier royal au Parlement, seigneur de Vignolles. Accommodement d'un procès au sujet de l'imposition, avec Huet Resguise, sergent à cheval au bailliage de Troyes., 19 janvier 1524; MC/ET/VIII/40
      Vignolles (Charente); Troyes (Aube); Allart, Jean; Resguise, Huet ( seigneur de Vignolles); huissier de justice; auxiliaire de justice
    - Guillaume Allegrain, noble, avocat en Parlement, époux de Geneviève de La Bretonnerie. Quittance de dot de sa femme, à sa belle-mère Michèle Vimeu., 15 février 1524; MC/ET/VIII/40
      quittance; Allegrain, Guillaume; La Bretonnerie, Geneviève de; Vimeu, Michèle; avocat au parlement (Ancien Régime)
    - Vente d'une maison (à Bar-sur-Seine) par Henry Silvestre, prêtre, licencié en décrets, chapelain de Saint-Eustache de Paris, et par sa sœur Gillette veuve de Jean Villain, tonnelier à Bar, à Guillaume Cotart, noble, maître des merciers en Champagne-en-Brie et de Bourgogne, époux de Jeanne Silvestre, soeur d'Henry, pour régler la succession de leur père Jean., 26 février 1524; MC/ET/VIII/40
      acte de vente; Bar-sur-Seine (Aube); Saint-Eustache (église); prêtre; tonnelier; commerçant
    - Donation de vigne par Henry Silvestre, prêtre, licencier en décrets, chapelain de Saint-Eustache à Paris, à son beau-frère Guillaume Cotart, noble, maître des merciers de Champagne, Brie et Bourgogne, marié à sa sœur Jeanne Silvestre., 26 février 1524; MC/ET/VIII/40
      donation; Saint-Eustache (église); prêtre; commerçant
    - Vente de bois par Nicolas de Montpellier, praticien en cour laïe, à Jean de Poncher, noble, seigneur de Limours (91), conseiller au Conseil des Finances du Roi., 9 mars 1524; MC/ET/VIII/40
      acte de vente; Limours (Essonne); Poncher, Jean de (seigneur de Limours); Montpellier, Nicolas de; juriste
  - Minutes. 1511, juillet - 1525, 11 avril, juillet 1511 - 11 avril 1525; MC/ET/VIII/41
    1511, juillet: un acte.
    1524, 9 avril à 1525, 11 avril.
    Actes dressés par Aignan Pichon, Roger Rohart signe aussi en premier.
    - Vente d'une rente (32 s.p.) à Louis Piot, étudiant en l'Université de Paris, par Jean Coutele, laboureur à Arcueil., 1er août 1524; MC/ET/VIII/41
      acte de vente; Arcueil (Val-de-Marne); étudiant; agriculteur
    - Transport de rente par Nicolas Quatre-Livres, noble, avocat au Parlement à Gervais des Boys, clerc à Paris., 26 août 1524; MC/ET/VIII/41
      transport de droits; Quatre-Livres, Nicolas; Boys, Gervais des; avocat au parlement (Ancien Régime)
    - Arnoul Roye, ou Ruye/Ruze, noble homme, docteur en droit, conseiller au Parlement et aux requêtes du Palais, abbé commendataire de Notre-Dame-de-la-Victoire, près Senlis. Accommodement au procès avec l'abbaye de Livry., 3 septembre 1524; MC/ET/VIII/41
      Précisions sur les lieux: Livry-Gargan (Seine-Saint-Denis)--Notre-Dame (abbaye)
      accord; Livry-Gargan (Seine-Saint-Denis); Ruze, Arnoul; abbé; docteur d'université
    - André Bochart, prêtre à Saint-Germain-l'Auxerrois (natif de la paroisse Notre-Dame de Coulombiers ou Coulomberes, diocèse du Mans). Donation d'héritages à Coulombiers par André Bochart à son neveu Michel Berel., 24 septembre 1524; MC/ET/VIII/41
      donation; Bochart, André; Berel, Michel; prêtre
    - Reconnaissance de dette en grains par Gervais Saureu, laboureur près de Soissons, à Dreux Hennequin, noble, licencié en lois, avocat au Parlement., 13 décembre 1524; MC/ET/VIII/41
      obligation; Soissons (Aisne); agriculteur; avocat au parlement (Ancien Régime)
    - André des Marches, maître barbier chirurgien. Contrat de mariage avec Jeanne Jouan, fille de feu Pierre Jouan, marchand., 28 février 1525; MC/ET/VIII/41
      contrat de mariage; Des Marches, André; Jouan, Jeanne; Jouan, Pierre; chirurgien; commerçant
  - Minutes. 1525, 17 avril - 1526, 29 mars, 17 avril 1525 - 29 mars 1526; MC/ET/VIII/42; Document détérioré.
    Roger Rohart signe aussi en premier.
    - Bail à loyer de pressoir à vin par Jean Formaget, procureur au Parlement, à Jean David, laboureur au Plessis-Chesnay., 21 juillet 1525; MC/ET/VIII/42
      bail; Formaget, Jean; David, Jean; agriculteur
    - Foi et hommage à noble Jean Catin, licencié ès lois, avocat au Parlement, seigneur du Vau, Chartrettes, Sermoises, Clamart (92), à noble Charles de Louviers, seigneur de Nangis (77), conseiller au Parlement., 16 août 1525; MC/ET/VIII/42
      déclaration féodale; avocat au parlement (Ancien Régime)
    - Adam Aymery, noble homme, écuyer, licencié en lois, seigneur de Ferrières-en-Brie (Seine-et-Marne) et Chavelle. Bail à ferme de dîmes à Ferrières, à Pierre Cretoys, marchand charron à Ferrières., 13 octobre 1525; MC/ET/VIII/42
      bail; Ferrières-en-Brie (Seine-et-Marne); charron
    - Bail à loyer d'une maison (rue Saint-Denis) par Pierre Boudet, prêtre, boursier et procureur du collège Saint-Nicolas-du- Louvre (Paris), à Jean Cadot l'aîné plus Jean Cadot le Jeune (son fils), maréchaux à Paris., 6 janvier 1526; MC/ET/VIII/42
      bail; Saint-Denis (rue); Boudet, Pierre; Cadot, Jean (l'aîné); Cadot, Jean (le jeune); étudiant; maréchal-ferrant; prêtre
    - Contrat de mariage entre noble Antoine Lapite, avocat au Parlement, avec Marie Lamy (fille de noble Philippe Lamy, seigneur de Louy, décédé)., 30 janvier 1526; MC/ET/VIII/42
      contrat de mariage; Lapite, Antoine; Lamy, Marie; Lamy, Philippe (seigneur de Louy); avocat au parlement (Ancien Régime)
  - Minutes. 1525, 7 avril - 1526, 29 mars, 7 avril 1525 - 29 mars 1526; MC/ET/VIII/43; Document détérioré.
    - Jacques d'ANGENNES, seigneur de Rambouillet., 9 juin 1525; MC/ET/VIII/43
      Fichier dit 'général' XVIe siècle (env. 30.000 actes), par le personnel du Minutier, 1930-1999 (fichier papier entièrement dématérialisé; voir contexte dans le Plan d’orientation général - Notaires de Paris, guides thématiques du Minutier).
      Angennes, Jacques d' (....-1562)
  - Minutes. 1526, 9 avril - 1527, 20 avril, 9 avril 1526 - 20 avril 1527; MC/ET/VIII/44; Document détérioré.
    Boisselet signe aussi en premier et Roger Rohart en second.
    - Partage en Anthoine du Torchon le jeune, fils et héritier de Anthoine du Torchon, notaire au Châtelet de Paris, et Anthoine du Torchon l'aîné, procureur au Châtelet de Paris d'une maison rue du Serf dite de la Monnoye., 1526; MC/ET/VIII/44
      Actes signalés par le personnel du Minutier central des notaires de Paris, 2003-2012 (base de données migrée: voir contexte dans le Plan d’orientation général - Notaires de Paris, guides thématiques du Minutier).
      Date de création de la notice: 2011
      partage; Monnaie (rue de la); Cerf (rue du); Torchon, Antoine du (père); Torchon, Antoine du (le jeune); Torchon, Antoine du (l'aîné); procureur de justice (Ancien Régime); notaire
    - Pierre Rour/Roico, noble, licencié ès lois, prêtre, ancien curé de Saint-Martin de Paluel, curé de Saint-Nicolas (Blois). Procuration d'acte pour recouvrer les revenus de la cure de Paluel., 11 mai 1526; MC/ET/VIII/44
      procuration; Paluel (Seine-Maritime); Blois (Loir-et-Cher); Cure de l'église Saint-Martin de Paluel; prêtre; curé; curé
    - Emard Baussent, prêtre, boursier au Collège Saint-Nicolas du Louvre. Accomodement d'un procès pour coups et blessures, avec Robin Lalocque, compagnon boucher (Paris)., 13 juin 1526; MC/ET/VIII/44
      accord; Saint-Nicolas-du-Louvre (église); prêtre; étudiant; boucher
    - Bail par Pierre Duchesne, marchand épicier, et Claude Sauterie, sa femme, veuve de Nicole Chenart, notaire et procureur au Châtelet de Paris à Guillaume Lemaire et Claude Lemaire, frères, d'une maison derrière le chevet de l'église Saint-Jean., 15 juin 1526; MC/ET/VIII/44
      bail; Duchesne, Pierre; Sauterie, Claude; Chenart, Nicole, Lemaire, Guillaume; Lemaire, Claude; notaire; procureur de justice (Ancien Régime); commerçant
    - Marché de maçonnerie pour des travaux dans la maison de Antoine du Torchon, bourgeois de Paris, sise près de la porte de la Monnaie., 18 octobre 1526; MC/ET/VIII/44
      Lieux et monuments à Paris au XVIe siècle (1070 actes), par C. Grodecki, 1971-1986 (fichier papier entièrement dématérialisé; voir contexte dans le Plan d’orientation général - Notaires de Paris, guides thématiques du Minutier).
      Date de création de la notice: 2009
      marché; Torchon, Antoine du
    - Marché de maçonnerie par Jean CHEVARD, maître maçon, envers Antoine du TORCHON, le jeune, bourgeois de Paris, pour une maison neuve, près la porte de la Monnaie., 18 octobre 1526; MC/ET/VIII/44
      marché; Monnaie (port de la); Chevard, Jean; Torchon, Antoine du; maçon
    - Transport de rente par Adrien de Sainct-Yon, notaire au Châtelet de Paris, à Jean Jacques Le Jeune, laboureur demeurant à Sartrouville, sur un quartier de vigne., 6 décembre 1526; MC/ET/VIII/44
      cession; Sartrouville (Yvelines); Le Jeune, Jean Jacques; Sainct-Yon, Adrien de; notaire; agriculteur
    - Transport par Audibert Valton à son nevue Jacques Valton, étudiant de l'Université, de vaisselle et bijoux., 9 janvier 1527; MC/ET/VIII/44
      cession; étudiant
  - Minutes. 1528, 4 avril - 1533, février, 4 avril 1528 - février 1533; MC/ET/VIII/45; Document détérioré.
    1528, 4 avril à 19 mars 1529.
    1529, 6 avril à 31 mai.
    1530, 10 mai.
    1531, 7 février.
    1532, juin, juillet, décembre.
    1533, janvier et février.
  - Minutes. 1533, 3 juillet - 1535, 16 mars, 3 juillet 1533 - 16 mars 1535; MC/ET/VIII/46
    1533, 3 juillet: un acte à classer.
    1534, 4 avril à 1535, 16 mars.
    - Marché de charpenterie par Josse Maillart, maître des oeuvres de charpenterie du Roi, envers Nicolas de Neufville, seigneur de Villeroy, commis par le Roi à faire ses prix et marchés de ses édifices du Château de Fontainebleau, pour faire les cintres des voûtes d'un édifice que le Roi fait faire de neuf en forme de terrasse contre la grande galerie, devant et à l'opposé de l'étang, et devant abriter des cuisines et garde-mangers., 4 mars 1534; MC/ET/VIII/46
      Publ. S. Pressouyre, Revue de l'art.
      Histoire de l'art XVIe siècle, 1530-1600 (2698 actes), par Catherine Grodecki, 1971-1986 (fichier papier entièrement dématérialisé; voir contexte dans le Plan d’orientation général - Notaires de Paris, guides thématiques du Minutier).
      marché; Fontainebleau (Seine-et-Marne, château de); Maillart, Josse; Neufville, Nicolas de (seigneur de Villeroy); charpentier
    - Contrat de mariage entre Marie de La Fa, fille de Jacques de La Fa, bourgeois de Paris et de feue Marie Millet, sa femme, et de Jean Guerrier, clerc au greffe civil du Parlement de Paris., 14 avril 1534; MC/ET/VIII/46
      Contrats de mariage XVIe siècle (1315 actes), par Catherine Grodecki, Madeleine Jurgens, Louis Collard, 1954-1986 (fichier papier entièrement dématérialisé; voir contexte dans le Plan d’orientation général - Notaires de Paris, guides thématiques du Minutier).
      Date de création de la notice: 2003
      contrat de mariage; La Fa, Marie de; La Fa, Jacques de; Millet, Marie; Guerrier, Jean
    - Mariage entre Jean GUERRIER et Marie de LA FA, fille de Jacques de LA FA., 14 avril 1534; MC/ET/VIII/46
      contrat de mariage; La Fa, Marie de; La Fa, Jacques de; Guerrier, Jean
    - Mariage de Marie de LA FA, fille de Jacques de LA FA, bourgeois de Paris, avec Jean GUERRIER, clerc au greffe civil du Parlement de Paris., 14 avril 1534; MC/ET/VIII/46
      contrat de mariage; La Fa, Jacques de; La Fa, Marie de; Guerrier, Jean
    - Mariage de Jean GUERRIER, clerc au greffe civil du Parlement de Paris, avec Marie de LA FA, fille de Jacques de LA FA., 14 avril 1534; MC/ET/VIII/46
      contrat de mariage; Guerrier, Jean; La Fa, Marie de; La Fa, Jacques de
    - Vente de vigne (Charonne: Paris) par Pierre Rouveau, laboureur au Pré-Saint-Gervais, à Nicolas Raponel, noble, prêtre, avocat au Parlement, le 15 ou 18 avril 1534., 15 avril 1534 - 18 avril 1534; MC/ET/VIII/46
      acte de vente; Charonne (ancienne commune); Le Pré-Saint-Gervais (Seine-Saint-Denis); Raponel, Nicolas; Rouveau, Pierre; prêtre; avocat au parlement (Ancien Régime); agriculteur
    - Michel Chausseblanche, greffier du greffe de cour de conservation des privilèges royaux de l'université de Poitiers. Procuration à Olivier de Fontenay (procureur au Châtelet) pour recouvrer une obligation (1.160 lt.)., 22 avril 1534; MC/ET/VIII/46
      procuration; Chausseblanche, Michel; Fontenay, Olivier de; procureur de justice (Ancien Régime)
    - Marché pour douze couches et couchettes par Francisque Scibecq de Carpi, menuisier du Roi. Château de Fontainebleau., 19 juin 1534; MC/ET/VIII/46
      marché; Fontainebleau (Seine-et-Marne, château de); Scibecq de Carpi, Francisque; menuisier
    - Marché de mobilier fait par Nicolas de NEUFVILLE, de VILLEROY, avec Francisque SCIBECQ de CARPI, pour 12 couches et couchettes du château de Fontainebleau., 19 juin 1534; MC/ET/VIII/46
      marché; Fontainebleau (Seine-et-Marne, château de); Villeroy, Nicolas de Neufville (14..-1553?, seigneur de); Scibec de Carpi, Francisque
    - Procuration générale (toutes affaires) données par François Belot, licencié ès lois et Lhomme Le Conte à (blanc), 19 juin 1534; MC/ET/VIII/46
      procuration
    - Michel de Creil, honorable homme, décédé, docteur régent en la faculté de médecine, Jeanne de Houdain (avant, veuve de Claude Augier, bourgeois). Echange entre sa veuve et Guillaume Baudichon, vendeur de bétail (maison...)., 14 juillet 1534; MC/ET/VIII/46
      échange; Augier, Claude; Baudichon, Guillaume; Creil, Michel de; Houdain, Jeanne de; docteur d'université; commerçant
    - Vente par Jean LESCUYER, marchand verrier à Bourges, à Jean LESCUYER, mouleur de bois et bourgeois de Paris, son frère, d'un arpent et demi de vigne au terroir du Roulle près Paris., 16 octobre 1534; MC/ET/VIII/46
      acte de vente; Bourges (Cher); Le-Roule (hameau); Lescuyer, Jean; maître verrier; officier civil (Ancien Régime)
    - Bail à rente de vigne à Gentilly, par Cleriadus Du Monchet, noble homme, avocat en Parlement, à Guillaume Darthuys, laboureur en ce lieu., 14 novembre 1534; MC/ET/VIII/46
      bail; Gentilly (Val-de-Marne); avocat au parlement (Ancien Régime); agriculteur
    - Jean de Rouchinel, protonotaire au Saint-Siège apostolique. Procès au sujet de Jean Baudry, chanoine de Notre-Dame de Paris, son écolier., 17 novembre 1534; MC/ET/VIII/46
      Rouchinel, Jean de; Baudry, Jean; chanoine; étudiant
    - Vente par Guillaume DANIEL, laboureur demeurant à Suresnes, à Jérôme DELLA ROBBIA, maître émailleur, d'un demi arpent de vigne à Suresnes, situé entre le chemin allant de Suresnes à Puteaux, et le chemin joignant Suresnes et Nanterre., 26 novembre 1534; MC/ET/VIII/46
      acte de vente; Suresnes (Hauts-de-Seine); Della Robbia, Jérôme (1486-1566); Daniel, Guillaume; agriculteur; décorateur
    - Ratification de bail de terre à l'évêché de Bayonne, par Etienne de Poncher, évêque de Bayonne, docteur en droits, et son procureur, Thibault Mouflette, licencié en droits., 5 décembre 1534; MC/ET/VIII/46
      ratification; Mouflette,Thibault; Poncher, Etienne (15..?-1553?); docteur d'université; étudiant
    - Promesse de paiement de 480 écus d'or (création de 4 conseillers de la sénéchaussée de Saintonge: Charles Fouques, noble homme, licencié ès lois, avocat en Saintonge (sénéchaussée), plus Helies Coeffard, Odet Mathieu, Jean Gallet à Jean Sanoys, huissier au Grand Conseil et à la chancellerie., 1er février 1535; MC/ET/VIII/46
      promesse; Saintes (Charente-Maritime); avocat; huissier
    - Délaissement de rente par rachat par Guillaume Rémon, maître et principal à Saint-Nicolas du Louvre, P. Boudet, J. Barbier, J. Bellemère, Etienne Beauvais, D. Bousson, Cl. Bonyaut, Jacques Le Breton, à noble homme Claude Masnyer, avocat en Parlement., 22 février 1535; MC/ET/VIII/46
      cession; Barbier, J.; Beauvais, Etienne; Bellemère, J.; Bonyaut, Cl.; Boudet, P.; Bousson, D.; Le Breton, Jacques; Masnier, Claude; Rémon, Guillaume; avocat au parlement (Ancien Régime)
  - Minutes. 1534, 4 avril - 1535, 16 mars, 4 avril 1534 - 16 mars 1535; MC/ET/VIII/47
    Voir Rohart, Boissellet, simple mention à l'inventaire de 1621.
    - Marché de maçonnerie par Jean CHESNART, maître maçon bachelier, envers Nicolas LE BIG, pour la maçonnerie d'une galerie en son hôtel., 6 janvier 1534; MC/ET/VIII/47
      marché; Chesnart, Jean; Le Big, Nicolas; maçon; bachelier
    - Marché de maçonnerie entre Nicolas de LA VIGNE et Jean CHESNART pour la construction d'une galerie dans son hôtel., 6 janvier 1534; MC/ET/VIII/47
      marché; La Vigne, Nicolas de; Chesnart, Jean
    - Marché de maçonnerie, par Jean CHESNART, maître maçon, pour la galerie de l'hôtel de Nicolas de LA VIGNE, rue de l'Arbre-Sec., 6 janvier 1534; MC/ET/VIII/47
      marché; Arbre-Sec (rue de l'); Chesnart, Jean; La Vigne, Nicolas de; maçon
  - Minutes. 1509, 26 mai - 1529, 13 novembre, 26 mai 1509 - 13 novembre 1529; MC/ET/VIII/48
    Manque(s) constaté(s) dans cet article:
    Les mois de juillet et août 1519 manquent.
    1509, 26 mai.
    1511, 2 avril.
    1517, 17 août.
    1518, 14 juillet et 15 septembre.
    1519, 3 avril, mai à décembre: juillet et août en deficit, actes concernant l'église Saint-Germain l'Auxerrois.
    1520, janvier à mars.
    1526, 30 mai.
    1529, 13 novembre et 29 ?.
    Un acte du 14 juillet, sans année et un sans date où Aignan Pichon signe aussi en premier.
  - Minutes. 1513, 30 mars - 1515, 7 avril, 30 mars 1513 - 7 avril 1515; MC/ET/VIII/51
    1513, 30 mars à juillet et septembre.
    1514, février.
    1514, 20 avril à 1515, 7 avril.
    Actes dressés par Roger Rohart, Aignan Pichon signe aussi en premier.
  - Minutes. 1515, 12 avril - 1516, 22 mars, 12 avril 1515 - 22 mars 1516; MC/ET/VIII/52
    Actes dressés par Roger Rohart. Aignan Pichon signe aussi en premier.